【裁判字號】    98,交聲,1137
【裁判日期】    981103
【裁判案由】    違反道路交通管理處罰條例聲明異議
【裁判全文】
臺灣桃園地方法院交通事件裁定        98年度交聲字第1137號
移送機關即
原處分機關  交通部公路總局新竹區監理所
異  議  人
即受處分人  甲○○
上列異議人因違反道路交通管理處罰條例案件，對於交通部公路
總局新竹區監理所於民國98年4 月16日所為之處分（原處分案號
：壢監裁字第裁53-ZAB038242號）處分，聲明異議，本院裁定如
下：
主  文
異議駁回。
    理  由
一、原處分意旨略以：異議人即受處分人甲○○所有之車牌號碼
    5177-RW 號自小客車，於民國98年1月3日下午2時1分許，行
    經國道二號高速公路東向三點三公里處時，為內政部警政署
    國道公路警察局泰山分隊警員查獲有「速限九十公里，經雷
    達（射）測定行速一百零三公里，超速十三公里」之違規，
    遂逕行填掣公警局交字第ZAB038242 號舉發違反道路交通管
    理事件通知單（下稱舉發單）舉發。嗣經原處分機關以受處
    分人上開違規行為明確，爰依道路交通管理處罰條例第三十
    三條第一項第一款之規定，裁處罰鍰新臺幣（下同）三千元
    ，並依同法第六十三條第一項第一款規定，記違規點數一點
    等語。
二、聲明異議意旨略以：伊無印象曾於上開時間經過上開路段，
    且舉發單檢附之舉發照片並非一般照片，而係由列表機所列
    印之圖片，再者舉發違規之時間為下午2時1分許，依常理推
    斷，照片應該相當清晰，然該舉發照片卻是異常漆黑、模糊
    ，且只拍了前車牌，周遭環境背景不明，完全無法辨識該車
    係於行駛中抑或於靜止時遭拍攝，伊有一股蒙受栽贓之感覺
    ，員警以該辨識不清之舉發照片舉發伊有上開違規情事，實
    難讓人信服，為此聲明異議，請求撤銷不當之裁罰處分云云
    。
三、按汽車行駛高速公路應依速限標誌指示。又汽車行駛於高速
    公路、快速公路或設站管制之道路，不遵使用限制、禁止、
    行車管制及管理事項之管制規則，而有行車速度超過規定之
    最高速限或低於規定之最低速限者，處汽車駕駛人新臺幣三
    千元以上六千元以下罰鍰，並記違規點數一點，高速公路交
    通管制規則第五條第一項前段，道路交通管理處罰條例第三
    十三條第一項第一款、同條例第六十三條第一項第一款分別
    定有明文。
四、異議人固坦承其有於上開時、地為警掣單舉發超速行駛之事
    實，惟矢口否認有何違反道路交通管理處罰條例之違規行為
    ，並以上情置辯。經查：
（一）異議人於上揭時、地，經警查獲超速行駛之違規事實而予
      以掣單舉發，有舉發通知單、裁決書及黑白與彩色舉發照
      片在卷可稽，是此部分事實已堪認定。
（二）本院依職權向舉發單位調取舉發本件違規行為時所拍攝之
      彩色舉發照片，經比對異議人所提供之舉發照片影本後，
      發現二者相符，且無論係黑白或彩色舉發照片，均清楚拍
      攝出所舉發之車輛車牌號碼為「5177-RW 號」，且舉發之
      時間、速限、行速、地點，分別為「01/03/2009、14：01
      ：16、90Km/h、103Km/h 行速、國道二號東向3.3 公里」
      等情，亦臚列明確，足認異議人確於上開時、地，有上開
      違規行為無誤。
（三）至異議人雖以上情置辯，然舉發照片僅需足資辨認舉發車
      輛之號牌即足，現行法規並無規定舉發照片之格式，及是
      否需連同周遭背景一起拍攝，且異議人所駕駛之上開自小
      客車為深色車輛，舉發照片既僅拍攝舉發車輛前車頭及車
      牌，舉發照片呈深色實屬正常。是異議人辯稱舉發照片漆
      黑，周遭環境背景不明，其有蒙受栽贓之感覺云云，尚不
      足採。
五、綜上所述，本件異議人違規事證明確，原處分機關依道路交
    通管理處罰條例第三十三條第一項第一款、第六十三條第一
    項第一款之規定，裁處罰鍰三千元，並記違規點數一點，核
    無違誤，異議人之異議為無理由，應予駁回。
據上論斷，應依道路交通管理處罰條例第八十七條第二項，道路
交通案件處理辦法第十九條，裁定如主文。
中    華    民    國    98    年    11    月    3     日
                        交通法庭  法  官  李文娟
以上正本證明與原本無異。
如不服本裁定，應於裁定送達後5 日內向本院提出抗告狀。
                                  書記官  蕭秀蓉
中    華    民    國    98    年    11    月    3     日


司法院資訊處製作；財團法人民間司法改革基金會備份。
